# 请教陈版主：关于 16 号解释请教

提问人：w451386810 时间：2023-08-16 09:59:34
陈版主您好：
IPO企业申报期是20-22年，之前适用了新租赁准则，但未对租赁资产确认递延所得税。 23 年IPO加期，从 23 年 1 月1 日开始执行 16 号解释，对租赁资产确认递延所得税。想请问：
1 、对租赁资产确认递延所得税时，当期所得税纳税调整那边同步做纳税调增，这样整个事项对所得税费用是没有影响的，最终结果是递延所得税资产科目和应交税费科目同步变动，不知道这样理解有没有问题？
2 、政策上说要追溯调整，那么由于之前的报表数据都公告过，是不是本次要把各期报表数据及附注、相关指标都更新（包括招股书？）
上述事项如何处理比较好，麻烦陈版主帮忙解答，非常感谢！

回答人：chenyiwei
1 、取决于在执行解释 16 号之前，以前年度对相关暂时性差异是否确认过递延所得税资产或负债。在实务中，以前年度有些企业虽然在初始确认租赁负债和使用权资产时未确认递延所得税资产和负债，但在后续租赁期间随着各年度的纳税调整，按纳税调整净额确认了递延所得税资产和负债。这种情况下确实如主帖所述，“整个事项对所得税费用是没有影响的，最终结果是递延所得税资产科目和递延所得税负债（注意不是应交税费）科目同步变动”，但要注意这种情况的调整不会影响应交税费。如果此前没有就各年度的纳税调整确认对应的递延所得税资产和负债，此次进行调整的，则还会影响损益（所得税费用——递延所得税费用）。
2 、是，本次要把各期报表数据及附注、相关指标都更新（包括招股书）。这种法定性质的会计政策变更是可以合理解释的。